src/tifinagh.aff
SET	UTF-8
TRY ⴰⵣⴻⵔⵜⵢⵓⵉⵄⵃⵇⵙⴷⴼⴳⵀⵊⴽⵍ-ⵎⵡⵅⵛⵖⴱⵏⵕⴹⴳⵯⵚⵟⴽⵥ

NEEDAFFIX	X
CIRCUMFIX	Y


#Préfixes pour la conjugaison à l'accompli,

PFX	a	Y	1
PFX	a	0	ⵜⴰ/Y   .

PFX	b	Y	1
PFX	b	0	ⵢⴰ/Y   .

PFX	c	Y	1
PFX	c	0	ⵏⴰ/Y   .

#Suffixes pour la conjugaison à l'accompli,

SFX	A	Y	1
SFX	A	0	ⴰⵖ   .

SFX	B	Y	1
SFX	B	0	ⴰⵜ/aY   .

SFX	C	Y	1
SFX	C	0	0/bY   .

SFX	D	Y	1
SFX	D	0	0/aY   .

SFX	E	Y	1
SFX	E	0	0/cY   .

SFX	F	Y	1
SFX	F	0	ⴰⵎ/aY   .

SFX	G	Y	1
SFX	G	0	ⴰⵎⵜ/aY   .

SFX	H	Y	1
SFX	H	0	ⴰⵏ   .

SFX	I	Y	1
SFX	I	0	ⴰⵏⵜ   .

#Pronoms personnels dépendants objets,

SFX	P	Y	9
SFX	P	0	ⵢⵉ   .
SFX	P	0	ⴰⴽ   .
SFX	P	0	ⴰⵎ   .
SFX	P	0	ⴰⵙ   .
SFX	P	0	ⴰⵖ   .
SFX	P	0	ⴰⵡⴰⵏ   .
SFX	P	0	ⴰⵡⴰⵏⵜ   .
SFX	P	0	ⴰⵙⴰⵏ   .
SFX	P	0	ⴰⵙⴰⵏⵜ   .

#Affixations des moms,

PFX	m	Y	1
PFX	m	0	ⵜ/Y   .

PFX	n	Y	1
PFX	n	0	ⵜ   .

SFX	M	Y	1
SFX	M	0	ⵜ/mY   .
